【裁判字號】    89,交上訴,188
【裁判日期】    891230
【裁判案由】    公共危險
【裁判全文】
臺灣高等法院刑事判決                          八十九年度交上訴字第一八八號
    上  訴  人
    即  被  告  許翰文
    選任辯護人  莫家駿
右上訴人因公共危險案件，不服臺灣台北地方法院八十九年度交訴字第九十六號，中
華民國八十九年十月二十五日第一審判決（起訴案號：臺灣台北地方法院檢察署八十
九年度偵字第一一一○二號）提起上訴，本院判決如左：
    主  文
上訴駁回。
許翰文緩刑參年，緩刑期內付保護管束。
    事實及理由
一、本案經本院審理結果，原審認被告許翰文犯刑法第一百八十五條之四駕駛動力交
    通工具肇事致人受傷而逃逸罪並審酌一切情狀判處有期徒刑柒月，其認事用法及
    量刑均無不當，應予維持，爰引用原判決所記載之事實、證據及理由如附件原審
    判決所示。
二、被告上訴意旨以﹕被告係直接撞及被害人甲○之手推車，不知已撞及被害人之身
    體，且伊於肇事時確有停車，並無肇事逃逸之故意，原判決判處被告有期徒刑七
    月，難以甘服云云。經查：
（一）被告於警訊時供稱：伊行駛中發覺騎乘之機車有怪聲（故障），即放慢速度，
      低頭察看，當伊抬起頭時就已煞車不及撞上路旁清潔工人（即被害人甲○），
      而波及該清潔工人倒地受傷；伊肇事後見傷者受傷坐在路旁，伊停車察看傷患
      ，伊有問傷者傷勢如何？傷者並未表示任何意見，又見無明顯外傷，無須救護
      ，遂騎車離去等語（見偵查卷第八頁），已坦承知悉被害人因其肇事而倒地受
      傷。而被害人因被告肇事受傷倒地之事實，除經被害人指述在卷外（見偵查卷
      第八頁），並經目擊證人游雅婷、陳潔證述：共同扶起傷者等情無訛（見原審
      卷第一二、一九頁），且有診斷證明書可查（見偵卷第五頁）。足見被告所辯
      伊不知被害人有受傷云云，係圖卸之詞，委無足採。
（二）次查，被害人於警訊時指稱：被告肇事後，不但未下車處理，竟加速逃逸（見
      偵查卷第三頁反面筆錄、第十二頁台北市政府警察局交通事故談話表）。目擊
      證人游雅婷、陳潔於原審訊問時亦證述：被告將被害人撞倒後，繼續向前行駛
      至台大側門紅綠燈附近（距離被害人約二十公尺）停車，檢視他的機車，繼續
      騎走（見原審卷第一二、一九頁）等語，互核並無不符。則被告所辯，伊確實
      有停車處置，在現場停留約五分鐘（見偵查卷第八頁）、被害人被撞後，自己
      走過來，走到伊那邊罵伊，再走到路邊坐下來云云（見本院十二月八日訊問筆
      錄），不僅與被告前述於警訊時所供情詞不合，更與被害人及二證人所指不符
      ，應認被告所辯純屬畏罪狡辯之詞，不足採信。
（三）綜上，本件事證明確，被告犯行洵勘認定。
三、原審以被告駕駛動力交通工具肇事致人受傷而逃逸，適用刑法第一百八十五條之
    四，並審酌被告犯行、被害人受傷程度、肇事後逃逸且不思悔悟之犯後態度等一
    切情狀，量處被告有期徒刑七月，並無不妥。被告以右揭情詞上訴否認犯罪並認
    原審量刑不當，非有理由，應予駁回。惟被告一時失慎致有前述犯行，上訴本院
    後已有悔悟（見本院八十九十二月十九審判筆錄），又將入伍服役，且已與被害
    人和解，前復未曾受有期徒刑以上之宣告，此有本院「被告全國前案紀錄表」可
    稽，經受此教訓當能知所警惕而無再犯之虞，本院認原判決所宣告之刑以暫不執
    行為適當，爰併宣告緩刑三年。又因被告年輕識淺，違規肇事未顧及他人及己身
    之安全，亟須專人協助其建立正確法律觀念並督促其依法安全駕駛之必要，爰併
    諭知於緩刑期內付保護管束，以茲檢束。
據上論斷，應依刑事訴訟法第三百六十八條，第三百七十三條，刑法第七十四條第一
款、第九十三條第一項，判決如主文。
本案經檢察官鍾鳳玲到庭執行職務。
中      華      民      國      八十九      年    十二    月    三十    日
                              臺灣高等法院刑事第七庭
                                  審判長法  官  吳  啟  民
                                        法  官  蘇  隆  惠
                                        法  官  林  瑞  斌
右正本證明與原本無異。
如不服本判決應於收受送達後十日內向本院提出上訴書狀，其未敘述上訴之理由者並
得於提起上訴後十日內向本院補提理由書（均須按他造當事人之人數附繕本）。
                                        書記官  丁  淑  蘭
中    華    民    國    八十九    年                月                  日
附錄：本案論罪科刑法條全文
刑法第一百八十五條之四
駕駛動力交通工具肇事，致人死傷而逃逸者，處六月以上五年以下有期徒刑。
附件：
臺灣臺北地方法院刑事判決                        八十九年度交訴字第九十六號
    公  訴  人  臺灣臺北地方法院檢察署檢察官
    被      告  乙○○  男  十九歲（民國○○年○月○日生）
                        身分證統一編號：Ｚ000000000號
                        住台北縣中和市○○路十三之三號
右列被告因公共危險案件，經檢察官提起公訴( 八十九年度偵字第一一一○二號 )，
本院判決如左：
        主      文
乙○○駕駛動力交通工具肇事致人受傷而逃逸，處有期徒刑柒月。
        事      實
一、乙○○於八十九年四月十六日上午八時卅分許，駕駛一輛車牌SDF-541 號重型機
    器腳踏車( 動力交通工具 )，沿臺北市○○○路○段東側第四線車道( 即國立臺
    灣大學校總區西側圍牆外 )由南往北方向行駛，途經新生南路三段五十二號對面
    ，明知同向在前有位大安區女性清潔隊員甲○手拉一輛清潔垃圾手推車徒步前行
    ，猶疏未注意車前狀況並採取減速煞車等安全措施即貿然駕車前駛，以致擦撞該
    輛手推車右後車角，該輛手推車遭此撞擊再前衝撞及甲○右側腰部，甲○不支倒
    地，受有右側腰部挫傷之傷害( 傷害部分，業經不起訴處分在案 )。乙○○駕駛
    動力交通工具肇事致人受傷，非但未停車探視照顧( 甲○ )，逕自駕車逃逸。
二、案經臺北市政府警察局大安分局移送臺灣臺北地方法院檢察署檢察官偵查起訴。
        理      由
一、訊據被告乙○○雖就其於前揭時地駕駛車牌SDF-541 號重型機器腳踏車不慎擦撞
    甲○倒地受傷及自行駕車離去等情供承不諱，惟矢口否認肇事逃逸，辯稱略以「
    我有停車問甲○傷勢要不要緊，見其並無大礙無需救護，始駕車離去」云云。經
    查：右揭事實，業據被害人甲○指訴綦詳，載明筆錄在卷可稽。被害人甲○因本
    件交通事故受有「右側腰部挫傷」之傷害，亦有「三軍總醫院附設民眾診療服務
    處」診斷證明書一紙在卷( 偵查卷第五頁 )可資佐證。目擊證人陳潔、游雅婷於
    本院調查中，就被告乙○○肇事後，雖曾在距離肇事地點約廿公尺遠停車，惟僅
    下車查看其機車受損情形，旋即駕車離去，並未探視遭其擦撞倒地之被害人甲○
    等情證述綦詳，均經載明筆錄在卷。被告乙○○空言否認，所辯無非係畏罪卸責
    之詞，不足採信。本件犯罪事證明確，應予依法論科。
二、核被告乙○○所為，係犯刑法第一百八十五條之四駕駛動力交通工具肇事致人受
    傷而逃逸罪。爰審酌被告乙○○犯行、造成被害人徐小娟受傷程度雖然輕微但其
    肇事後不思停車救護猶駕車逃逸冀圖免責之情節匪輕，且飾詞狡辯不知悔悟等一
    切情狀，量處如主文所示之刑，以示懲儆。
據上論斷，應依刑事訴訟法第二百九十九條第一項前段，刑法第一百八十五條之四，
判決如主文。
本案經檢察官陳錫柱到庭執行職務
中      華      民      國    八  十  九    年    十    月    廿五      日
                          臺灣臺北地方法院交通法庭
                                  法  官  鍾      華
右正本證明與原本無異。
如不服本判決，應於判決送達後十日內向本院提出上訴狀 (應附繕本) ，上訴於
臺灣高等法院。
                                  書記官  黃  繡  琴
中      華      民      國    八  十  九    年    十    月    二十六    日
附錄本案所犯法條全文
駕駛動力交通工具肇事，致人死傷而逃逸者，處六月以上五年以下有期徒刑。


司法院資訊處製作；財團法人民間司法改革基金會備份。
